【裁判字號】    89,上訴,211
【裁判日期】    890419
【裁判案由】    懲治盜匪條例
【裁判全文】
臺灣高等法院臺南分院刑事判決               八十九年度上訴字第二一一號   Ａ
      上  訴  人
      即  被  告  丙  ○  ○
      指定辯護人  本院法官  甲  ○  ○
右上訴人因盜匪案件，不服臺灣臺南地方法院八十八年度訴字第一四一四號中華民國
八十八年十二月二十八日第一審判決（起訴案號：臺灣臺南地方法院檢察署八十八年
度偵字第七八三二號），提起上訴，本院判決如左：
      主      文
上訴駁回。
      事      實
一、丙○○曾有多次竊盜及妨害兵役前科，於民國（下同）七十九年間因盜匪案件，
    經臺灣臺南地方法院判處有期徒刑十七年確定，應執行至九十六年三月四日，於
    八十五年一月二十九日假釋出獄，詎不知悔改，於假釋期間，復因另涉案及執行
    ，分別經臺灣臺南地方法院八十六年五月二十八日南院刑緝字第四一四號及臺灣
    臺南地方法院檢察署八十七年八月二十四日南檢萬己緝字第一○一六號通緝在案
    ，乃與另一不詳姓名成年男子之人，共同基於意圖為自己不法所有之犯意聯絡，
    於八十七年九月中旬某日凌晨三時許，各持開山刀，侵入台南市○○路○段一五
    五巷十二弄五號丁○○住處，由丙○○以開山刀架在丁○○肩上，另一人則持開
    山刀站於丁○○之旁，喝令在場玩麻將之人不准動，以脅迫方法致使丁○○不能
    抗拒，而取走丁○○家抽屜之現款新台幣（下同）一萬餘元後逃逸，並將所得上
    開財物花費殆盡。丁○○知其中之一人係丙○○所為未予報案，惟經管區警員查
    察戶口自丁○○鄰居得知此事，嗣丙○○於八十八年三月二日十時四十分，因前
    開通緝為警循線查獲。
二、案經臺南市警察局第四分局報請臺灣臺南地方法院檢察署檢察官偵查起訴。
      理      由
一、訊據上訴人即被告丙○○矢口否認右揭盜匪之犯行，辯稱：伊與丁○○認識二十
    多年，常至丁○○家打麻將二、三十次，伊出獄後未曾再搶，亦不可能去搶認識
    之人，係丁○○指認錯誤，伊與丁○○並無恩怨，惟僅一次亦在丁○○住處玩麻
    將，有歹徒進來搶，伊曾因而翻桌，可能因此丁○○垢陷，伊確未做此案云云。
二、惟查：右揭事實迭據被害人丁○○於警訊、檢察官偵查中、原審及本院審理中，
    再三指述綦詳，並經被害人當庭指認係被告所為無訛（見警局卷第一頁正、反面
    、八十八年度偵字第七八三二號卷第十三頁背面、原審卷第十八頁、本院八十九
    年三月二十一日訊問筆錄）。復據證人即查獲之員警乙○○於本院到庭證稱：丁
    ○○並未報案，伊是丁○○之管區，係伊去查戶口，有聽鄰居講過丁○○被搶過
    ，說是一位綽號『阿明」之丙○○之人所搶，剛好他通緝被抓到，伊有問丁○○
    ，她說確是一位綽號『阿明』之丙○○做的，丙○○被抓到，伊請丁○○來，她
    指認是丙○○所為等語（見本院八十九年三月二十一日訊問筆錄）相符。參以被
    告丙○○於原審審理時對問及「對起訴書之犯罪事實有何意見？」則答稱「無」
    （見原審卷第十七頁），且於原審及本院均自承與被害人認識已二十幾年，常至
    丁○○家打麻將，其與被害人之間無任何怨恨，如有於本院陳稱「亦僅一次在丁
    ○○住處玩麻將，有歹徒進來搶，伊曾因而翻桌」云云，惟此亦僅與歹徒相博所
    為，依常理尚非屬恩怨等情，且本案並非丁○○前往報案，益足證被害人丁○○
    應無誤認及誣攀之理。而被告當時分別經臺灣臺南地方法院八十六年五月二十八
    日南院刑緝字第四一四號及臺灣臺南地方法院檢察署八十七年八月二十四日南檢
    萬己緝字第一○一六號通緝在案，亦有被告供承在卷（見警局卷第三頁背面），
    則被告通緝在逃為維持生活，再參諸被告前科情形，益顯被害人非構詞誣陷。是
    被告所辯顯係卸責之詞，委無足採，本件事證明確，被告犯行洵堪認定。
三、核上訴人即被告丙○○所為，係犯懲治盜匪條例第五條第一項第一款之罪。被告
    與該不詳姓名男子間，有犯意聯絡及行為分擔，為共同正犯。原審以被告罪證明
    確，因以適用懲治盜匪條例第五條第一項第一款、第八條、刑法第二十八條、第
    三十七條第二項等規定，並審酌被告犯罪之動機、目的、手段、被害人所受之損
    害及被告犯罪後之態度等一切情狀，量處有期徒刑七年。並說明依被告犯罪之性
    質，認有褫奪公權之必要，併予宣告褫奪公權五年。及說明被告盜匪所得之新台
    幣一萬餘元，已花費殆盡，因不予諭知發還害人。至被告侵入住宅部分，未經被
    害人告訴，公訴人亦未起訴，而說明毋庸加以審判。本院經核原判決認事用法俱
    無不合，量刑亦稱妥適，被告上訴意旨否認犯罪，仍執陳詞指摘原判決不當，並
    無可取，為無理由，應予駁回。
據上論斷，應依刑事訴訟法第三百六十八條，判決如主文。
本案經檢察官楊秀美到庭執行職務。
中    華    民    國      八十九      年      四      月      十九      日
                                  臺灣高等法院臺南分院刑事第一庭
                                      審判長法官  鄭    文    肅
                                            法官  王    浦    傑
                                            法官  楊    明    章
右正本證明與原本無異。
如不服本判決，應於判決送達後十日內向本院提出上訴狀，其未敘述理由者並應於提
出上訴狀後十日內向本院補提理由書（應附繕本)。
                                      法院書記官  易    慧    玲
中    華    民    國      八十九      年      四      月      二十      日
附錄本判決論罪科刑法條：
懲治盜匪條例第五條第一項第一款：
有左列行為之一者，處無期徒刑或七年以上有期徒刑：
一、意圖為自己或第三人不法所有，以強暴、脅迫、藥劑、催眠術或他法，致使不能
    抗拒，而取他人之物或使其交付者。


司法院資訊處製作；財團法人民間司法改革基金會備份。
